【裁判字號】    89,易,1781
【裁判日期】    890630
【裁判案由】    竊盜
【裁判全文】
臺灣板橋地方法院刑事判決                        八十九年度易字第一七八一號
    公  訴  人  臺灣板橋地方法院檢察署檢察官
    被      告  甲○○
右列被告因竊盜案件，經檢察官提起公訴（八十九年度偵字第五○一七號）及移送併
辦（八十九年度偵字第七○六○號），本院判決如左：
    主  文
甲○○連續毀越安全設備於夜間侵入住宅竊盜，累犯，處有期徒刑貳年。
    事  實
一、甲○○於民國六十七、六十九、七十、八十五、年八十六年間均因竊盜罪，分別
    經法院判處有期徒刑六月、一年、二年六月、一年、一年六月確定，最後於八十
    八年五月十二日執行完畢，仍不知悔改，又意圖為自己不法所有之概括犯意，先
    於八十九年一月二十三日晚上八時許，從窗戶爬進去丙○○位於臺北縣永和市○○路○段三五二巷一二二弄四號住處，竊取丙○○所有之義大利鑲鑽五顆十八Ｋ
    手鍊一條、古董懷錶一只、金鍊子二條、金戒子一只、金元寶二只、美金一千零
    三十五元、法幣七千元、新臺幣一千七百元、人民幣一萬元、訂購單一張；復於
    八十九年三月五日晚上六時三十分許，以不明物品破壞住家陽台鐵窗鎖頭之方法
    ，侵入乙○○位於臺北縣中和市○○路十巷二十一弄十五號二樓住處，竊取乙○○所有之金戒指乙只、遊戲片卡匣兩片，得手後將該戒指戴在手上為警查獲。
二、案經臺北縣警察局中和分局移送臺灣板橋地方法院檢察署檢察官偵查起訴及移送
    併辦。
    理  由
一、訊據被告甲○○矢口否認犯竊盜犯行，辯稱伊並沒有在八十九年一月二十三日、
    八十九年三月五日分別侵入丙○○位於臺北縣永和市○○路○段三五二巷一二二
    弄四號及乙○○在臺北縣中和市○○路十巷二十一弄十五號二樓竊取東西，查獲
    之手鍊是伊以前泰國女朋友的，訂購單是我要去台北縣永和市福和橋附近打電話
    時，在電話亭撿到一個皮包，裡面有前述訂購單、小孩金戒指兩支、美金大約十
    元左右，東西不是我偷的。且查獲之戒指是我在八十九年三月五日晚上七時三十
    五分左右在臺北縣中和市○○路四十六巷巷口靠近排水溝之處撿到，那邊恰好有
    路燈，我撿到之處離開水溝不到十公尺云云。經查：
    （一）被告甲○○坦承查獲之卷附相片之手鍊、訂購單都是在其家中找到等情，
          被告於警訊中供稱查獲之訂購單，伊不知道如何得來等語（參閱八十九年
          度偵字第七○六○號卷宗第四頁背面），又於本院八十九年六月十六日審
          理時改稱訂購單是我要去台北縣永和市福和橋附近打電話時，在電話亭撿
          到一個皮包，裡面有前述訂購單諸語（參閱本院八十九年六月十六日審判
          筆錄），供詞已相互矛盾。又被害人丙○○指訴於八十九年一月二十三日
          被偷的，時間大約晚上八時左右，我們有裝設保全系統，那時警鈴有響，
          保全人員大約晚上八時到時，想要進去，開鎖卻打不開，當時警察正好經
          過，就告訴警察，小偷是從辦公室後面窗戶爬進去，然後將前門反鎖，我
          們那時丟掉義大利鑲鑽五顆Ｋ金手鍊一條、懷表一只、金鍊子兩條、金戒
          指一只、金元寶兩只、美金一千零三十五元、法幣七千元、新臺幣一千零
          七百元、人民幣一萬元。我確定查獲的手鍊是我的，我是在義大利飛機場
          買的，查獲的訂購單是我的。以上的東西都是我所有的之事實綦詳，被害
          人丙○○並當場呈手鍊一條，本院當場將手鍊交給被告確認，被告承認該
          條手鍊確實是在其家中查獲沒有錯，被害人丙○○指認查獲之卷附相片之
          手鍊、訂購單是其所有，且同時在被告甲○○家中查獲，復有贓物領保管
          單一紙及照片二張附卷可稽。足見，被告確有竊取被害人丙○○所有之義
          大利鑲鑽五顆十八Ｋ手鍊一條、古董懷錶一只、金鍊子二條、金戒子一只
          、金元寶二只、美金一千零三十五元、法幣七千元、新臺幣一千七百元、
          人民幣一萬元、訂購單一張甚明。
    （二）又被告甲○○坦承被害人乙○○之戒指戴在手上為警查獲等情，然其於警
          訊中供稱是於八十九年三月五日十九時四十分許，在中和市○○路上所拾
          獲的等語（參閱八十九年度偵字第五○一七號卷宗第八頁），於臺灣板橋
          地方法院檢察署檢察官八十九年三月六日偵訊時改稱是在伊上廁所前不遠
          處的地上拾獲的等語（參閱八十九年度偵字第五○一七號卷宗第二十五頁
          ），復於臺灣板橋地方法院檢察署檢察官八十九年三月二十三日偵訊時又
          改稱於八十九年三月五日上午七時三十分許，在中和市○○路巷口靠水溝
          處拾得等語（參閱八十九年度偵字第五○一七號卷宗第三十五頁），又於
          本院八十九年六月二日審理時供稱戒指是我在八十九年三月五日晚上七時
          三十五分左右在臺北縣中和市○○路四十六巷巷口靠近排水溝之處撿到，
          我撿到之處離開水溝不到十公尺等語（參閱本院八十九年六月二日審判筆
          錄），被告甲○○有供稱路上拾獲；有供稱廁所前不遠處的地上拾獲；有
          供稱靠水溝處拾得；有供稱撿到之處離開水溝不到十公尺（離水溝十公尺
          ，已有相當距離，按常情應非靠近水溝）。被告甲○○先後之供稱時間不
          一致，且地點又不一樣，而供稱拾獲時間，有早於（上午七時三十分）在
          被害人乙○○失竊時間（晚上六時三十分），有晚於（晚上七時四十分）
          在被害人乙○○失竊時間（晚上六時三十分），且依一般常理，竊賊於竊
          取戒指後，幾乎不可能將貴重戒指丟棄，而且失竊時間與拾獲時間，相隔
          甚短，亦不合乎常理。且查右揭事實，業據被害人乙○○指述於八十九年
          三月五日晚上六點半左右，小偷從後陽台鐵窗爬進來竊取財物，當場點丟
          掉金戒指一只及遊戲片卡匣二片，金戒指就是被告身上查獲那個之事實綦
          詳，復有贓物領保管單一紙附卷可稽。足見，被告確有竊取被害人乙○○
          所有之金戒指一只及遊戲片卡匣二片已明。
    （三）綜上所述，被告所辯，無非卸責之詞，不足採信，被告罪證明確，犯行洵
          堪認定。
二、核被告甲○○所為，係犯刑法第三百二十一條第一項第一款、第二款加重竊盜罪
    。又被告所為數行為，時間緊接，所犯罪名相同，顯係出於概括之犯意為之，為
    連續犯，爰依刑法第五十六條之規定以一罪論，並加重其刑。公訴人僅起訴被告
    竊取被害人乙○○所有之金戒指一只及遊戲片卡匣二片之犯行，被告竊取被害人
    丙○○部分未據起訴，惟該未起訴部分與起訴部分具有連續之裁判上一罪關係，
    為起訴效力所及，本院自得併予審理，附此明。又被告甲○○於八十六年間因
    竊盜案，經法院判處有期徒刑一年六月確定，於八十八年五月十二日執行完畢，
    有台灣高等法院檢察署刑案紀錄簡覆表在卷可稽，其於有期徒刑執行完畢，五年
    以內再犯本件有期徒刑以上之罪，為累犯，依刑法第四十七條規定加重其刑。爰
    審酌被告甲○○多次竊盜前科、連續毀越安全設備於夜間侵入住宅竊盜，危害社
    會重大及其犯罪之動機、目的、手段，犯罪時所受之刺激及其品性、生活狀況、
    智識程度、犯罪所生之損害，犯罪後態度等一切情狀，處如主文所示之刑，以資
    懲儆。
據上論結，應依刑事訴訟法第二百九十九條第一項前段，刑法第五十六條、第三百二
十一條第一項第一款、第二款、第四十七條，判決如主文。
本案經檢察官郭永發到庭執行職務。
中      華      民      國      八十九      年    六    月    三十      日
                                     臺灣板橋地方法院刑事第六庭
                 法  官  張谷輔
右正本證明與原本無異
如不服本判決應於送達後十日內向本院提出上訴狀
                                         書記官  周百川
中      華      民      國      八十九      年    六    月    三十      日
附錄本案論罪科刑法條全文
中華民國刑法第三百二十一條
(加重竊盜罪)
犯竊盜罪而有左列情形之一者，處六月以上五年以下有期徒刑：
一  於夜間侵入住宅或有人居住之建築物、船艦，或隱匿其內而犯之者。
二  毀越門扇、牆垣或其他安全設備而犯之者。
三  攜帶兇器而犯之者。
四  結夥三人以上而犯之者。
五  乘火災、水災或其他災害之際而犯之者。
六  在車站或埠頭而犯之者。
前項之未遂罰之。


司法院資訊處製作；財團法人民間司法改革基金會備份。
